臺灣臺北地方法院交通事件裁定　　　　　　　　　　九十三年度交聲字第九０一號
　　原處分機關　臺北市交通事件裁決所
　　受處分人　　甲○○
右異議人即受處分人因違反道路交通管理處罰條例案件，對於臺北市交通事件裁決所
於九十三年八月四日所為之處分（原處分案號：北市裁三字第裁二二─ＡＣＵ四九四
０二三號），聲明異議，本院裁定如左：
        主      文
異議駁回。
        理      由
一、本件原處分機關係以：異議人即受處分人甲○○於民國九十三年四月二十一日二
    十三時十分許，於飲酒後駕駛車牌號碼ＡＣＡ—六九三號重型機車，行經台北市
    ○○○路六十一號前經警攔查，其飲酒後吐氣所含酒精濃度達每公升○‧三八毫
    克，超過規定之每公升０‧二五毫克標準，爰依道路交通管理處罰條例第三十五
    條第一項第一款規定裁處異議人罰鍰新台幣二萬二千五百元，並吊扣駕駛執照十
    二個月。異議意旨略以：異議人為低收入戶，為加入擴大就業，將車主廢棄舊機
    車修理後暫時使用，並於台北市慢性病防治院服務，下班後一起和同事吃晚飯，
    僅喝一罐台灣啤酒，回家途中被雙連派出所舉發違規酒精濃度，罰款二萬二千五
    百元。因異議人為低收入戶，近期又遭逢母喪，無財力受罰，請改為到學校勞動
    服務，代替罰金等語。
二、按道路交通安全規則所用名詞「汽車」指在道路上不依軌道或電力架線而以原動
    機行駛之車輛（包括機器腳踏車）；汽車駕駛人有左列情形之一者，不得駕車：
    （二）飲用酒類或其他類似物後其吐氣所含酒精濃度超過每公升０‧二五毫克或
    血液中酒精濃度超過百分之０‧０五以上者，道路交通安全規則第二條第一項第
    一款、第一百十四條第二款定有明文。又汽車駕駛人，駕駛汽車經測試檢定有左
    列情形之一者，處新臺幣一萬五千元以上六萬元以下罰鍰，並當場移置保管其車
    輛及吊扣其駕駛執照一年；因而肇事致人受傷者，並吊扣其駕駛執照二年；致人
    重傷或死亡者，吊銷其駕駛執照，並不得再考領，道路交通管理處罰條例第三十
    五條第一項第一款亦有明文規定。
三、經查：本件異議人甲○○於上揭時、地飲用酒類後，仍駕駛車牌號碼ＡＣＡ—六
    九三號重型機車，行經臺北市○○○路六十一號前，經警攔查並進行吐氣酒精濃
    度檢測，經測得其吐氣酒精濃度為０‧三八毫克／公升，員警乃以「酒後駕車經
    測酒精濃度０‧三八毫克／公升」當場製單舉發，被舉發人甲○○應於九十三年
    四月二十一日前到案，被舉發人甲○○未於應到案日期前到案，逾越應到案期限
    三十日以上，再經臺北市交通事件裁決所於同年八月四日以「酒精濃度超過規定
    標準者（０‧二五—０‧四）」，依道路交通管理處罰條例第三十五條第一項第
    一款之規定，以北市裁三字第裁二二－ＡＣＵ四九四０二三號違反道路交通管理
    事件裁決書裁罰異議人罰鍰新臺幣二萬二千五百元，並吊扣駕駛執照十二個月之
    事實，有臺北市政府警察局北市警交大字第ＡＣＵ四０二七五二號舉發違反道路
    交通管理事件通知單、酒精測試單暨上開臺北市交通事件裁決所裁決書各一份在
    卷可憑，異議人亦坦承其有飲酒後駕駛上開重型機車經警攔查，並經測得吐氣後
    酒精濃度為０‧三八毫克／公升之事實。至異議人辯稱其為低收入戶，近遭逢母
    喪，請求改罰勞動服務云云，對其上開違規事實之認定並無影響，亦不能因此而
    解免其罰。從而，原處分機關依道路交通管理處罰條例第三十五條第一項第一款
    、違反道路交通管理事件統一裁罰基準及處理細則暨違反道路交通管理事件統一
    裁罰基準表之規定，裁處異議人駕駛人呼氣酒精濃度逾０‧二五毫克／公升以上
    ，未滿０‧四毫克／公升罰額新臺幣二萬二千五百元，並吊扣駕駛執照十二個月
    ，其認事用法均無不合，裁罰額度亦屬妥適，本件聲明異議，並無理由，應予駁
    回。
四、據上論結，應依道路交通案件處理辦法第十九條，裁定如主文。
中　　　華　　　民　　　國　　九十三　　年　　　九　　　月　　 十三 　　日
                              臺灣臺北地方法院交通法庭
                                  　法  官  楊　晉　佳
右正本證明與原本無異。
如不服本裁定應於送達後五日內向本院提出抗告狀。
                                    書記官  陳　惠　娟
中　　　華　　　民　　　國　　九十三　　年　　　九　　　月　　 十四 　　日
